Inventaris van het archief van het Nederlandse Gezantschap, later Ambassade in de Verenigde Staten van Amerika te Washington DC, (1912) 1940-1954
Nationaal Archief, Den Haag
Nederlands Gezantschap in de Verenigde Staten van Amerika
Gezantschap Verenigde Staten
oudste stuk - jongste stuk: 1912-1954
merendeel 1940-1954
Z21142
1148 inventarisnummers; 50,30 meter
Normale geschreven, getypte en gedrukte documenten, geen bijzondere handschriften.
Nationaal Archief, Den Haag
Gezantschap in de Verenigde Staten van Amerika te Washington DC 1940-1942 Ambassade in de Verenigde Staten van Amerika te Washington DC 1942-1954
Het archief bevat stukken over haar organisatie het diplomatieke corps en de diplomatieke dienst in het algemeen. het verloop van de Tweede Wereldoorlog in allerlei hoedanigheden: de politieke betrouwbaarheid van Nederlanders (inclusief het ambassadepersoneel); de verhouding met de Nederlandse regering te Londen; politieke rapportages over o.m. Japan, Duitsland, Groot-Brittannië en de Sovjet Unie; bezoeken van leden van de koninklijke familie en Nederlandse ministers aan de VS; Netherlands Shipping and Trading Comittee; Netherlands Purchasing Commission; Netherlands Food Purchasing Commission; aankoop oorlogsmaterieel; Lend Lease Act; Besluit Rechtsverkeer in Oorlogstijd; m.b.t. diverse bedrijven (Philips, Fokker, AKU); activiteiten Amerikaanse, Nederlandse en Internationale Rode Kruis; Queen Wilhelmina Fund (later American Relief for Holland); Atlantic Charter; conferenties te Casablanca, Cairo, Moskou, Teheran, Yalta, Potsdam en Moskou; UNRRA; Bretton Woods Verenigde Naties (VN) (Dumbarton Oaks, San Francisco), en Amerikaanse oorlogsgraven in Nederland. militaire aangelegenheden, waaronder de luchtvaart en koopvaardij. Een deel van het materiaal heeft betrekking op de bevrijding van Nederland en Nederlands-Indië en de naoorlogse reconstructie in het kader van de Marshall-hulp. Tevens zijn er stukken over geïnterneerden, Accountantsdienst Nederlands-Indië, repatriëring Japanse krijgsgevangenen, restitutie van goederen en het conflict met de Republiek Indonesia. T.a.v. Suriname en de Nederlandse Antillen zijn er stukken over de verdediging, internering en de staatkundige verhoudingen na de oorlog. Ook zijn er stukken over deelname van Nederland aan de oprichting van internationale organisaties als de Wereldbank en de GATT. Het archief bevat tevens gedeponeerd archief van de Salaris-Inpassingscommissie, Curaçaose Cie Rechtsveer in Oorlogstijd, De ECS Mission te Washington en de Nederlandse vertegenwoordiging bij de Far Eastern Commission
Archiefvorming
Geschiedenis van het archiefbeheer
De verwerving van het archief
Het archief is krachtens bepalingen van de Archiefwet overgebracht.
Aanwijzingen voor de gebruiker
Openbaarheidsbeperkingen
Deels openbaar, deels beperkt openbaar (A).
Materiële beperkingen
Het archief kent geen beperkingen voor het raadplegen van stukken als gevolg van slechte materiële staat
Aanvraaginstructie
Openbare archiefstukken kunnen online worden aangevraagd en gereserveerd. U kunt dit ook via de terminals in de studiezaal van het Nationaal Archief doen. Om te kunnen reserveren dient u de volgende stappen te volgen:
U maakt een profiel aan op www.gahetna.nl, en logt vervolgens in
Via de archiefinventaris (alleen de beschrijvingen met rode nummers) selecteert u het gewenste archiefstuk door op de knop 'Reserveren' te klikken
In het volgende scherm geeft u aan op welke dag u het archiefstuk wilt inzien
Indien u zich bevindt in de studiezaal en een tafelnummer heeft ontvangen kunt u dit nummer vermelden. Als u geen tafelnummer heeft kunt u tafelnummer 777 laten staan
Vervolgens bevestigt u uw reservering door deze te versturen.
Verwant materiaal
Beschikbaarheid van kopieën
Inventarisnummers van dit archief zijn niet in kopievorm beschikbaar
Beschrijving van de series en archiefbestanddelen
- STUKKEN OP RUBRIEK GEORDEND
  - ALGEMEEN
    - Agenda's van ingekomen en uitgegane radiotelegrammen aan en van het ministerie van Buitenlandse Zaken, 1939-1941.; 2449-2450; 2 delen
      - Ingekomen, 2449
      - Uitgegane, 2450
    - Agenda's van ingekomen stukken van het geheim archief, 1940-1944.; 2451-2453; 3 delen
      - 1940-1942, 2451
      - 1942-1943, 2452
      - 1943-1944, 2453
    - Agenda's van ingekomen stukken van het centraal archief, 1940-1950.; 2454-2477; 24 delen
      - 1940 nr. 0524 - 5846, 2454
      - 1940 nr. 5847 - 9578, 2455
      - 1940-1941 tot nr. 1994, 2456
      - 1941 nr. 1995 - 5843, 2457
      - 1941-1942 tot nr. 2673, 2458
      - 1942 nr. 2674 - 6563, 2459
      - 1942-1943 tot nr. 1141, 2460
      - 1943 nr. 1142 - 5012, 2461
      - 1943-1944 tot nr. 1063, 2462
      - 1944 nr. 1064 - 4940, 2463
      - 1944 nr. 4941 - 8657, 2464
      - 1944-1945 tot nr. 3531, 2465
      - 1945 nr. 3532 - 7252, 2466
      - 1945-1946 tot nr. 2145, 2467
      - 1946 nr. 2146 - 5885, 2468
      - 1946-1947 tot nr. 0601, 2469
      - 1947 nr. 0602 - 4530, 2470
      - 1947-1948 tot nr. 1574, 2471
      - 1948 nr. 1575 - 5324, 2472
      - 1948-1949 tot nr. 1800, 2473
      - 1949 nr. 1801 - 5525, 2474
      - 1949-1950 tot nr. 1125, 2475
      - 1950 nr. 1126 - 4824, 2476
      - 1950 nr. 4825 - 7005, 2477
    - Agenda's van uitgegane stukken van het centraal archief, 1940-1950.; 2478-2508; 31 delen
      - 1940 nr. 0200-2069, 2478
      - 1940 nr. 2070-5085, 2479
      - 1940-1941 nr. 5086-2448, 2480
      - 1941 nr. 2449-5998, 2481
      - 1941 nr. 5999-9584, 2482
      - 1941-1942 nr. 9585-0747, 2483
      - 1942 nr. 0748-4199, 2484
      - 1942 nr. 4200-7768, 2485
      - 1942-1943 nr. 7769-1370, 2486
      - 1943 nr. 1371-5092, 2487
      - 1943 nr. 5093-8616, 2488
      - 1943-1944 nr. 8617-1266, 2489
      - 1944 nr. 1267-4896, 2490
      - 1944 nr. 4897-8473, 2491
      - 1944-1945 nr. 8474-2621, 2492
      - 1945 nr. 2622-6302, 2493
      - 1945 nr. 6303-11323, 2494
      - 1945-1946 nr. 11324-1668, 2495
      - 1946 nr. 1669-5327, 2496
      - 1946 nr. 5328-9146, 2497
      - 1946 nr. 9147-12964, 2498
      - 1947-1947 nr. 12965-1368, 2499
      - 1947 nr. 1369-5226, 2500
      - 1947 nr. 5227-9053, 2501
      - 1947-1948 nr. 9054-1482, 2502
      - 1948 nr. 1483-5229, 2503
      - 1948 nr. 5230-8898, 2504
      - 1949 nr. 0001-3587, 2505
      - 1949-1950 nr. 3588-0876, 2506
      - 1950 nr. 0877-4542, 2507
      - 1950 nr. 4543-5164, 2508
    - Persoonlijke agenda's van de gezant te Washington, 1941-1949.; 2509-2510; 2 delen
      - 1941 - 1943, 2509
      - 1944 - 1949, 2510
    - Agenda's van ingekomen en uitgegane stukken van en aan het ministerie van Buitenlandse Zaken, 1941-1952.; 2511-2517; 7 delen
      - Ingekomen stukken 1942-1943, uitgegane stukken 1941-1942; 2511
      - Ingekomen stukken 1944-1948, 2512
      - Idem 1948-1951, 2513
      - Uitgegane stukken 1942-1946, 2514
      - Idem 1946-1947, 2515
      - Idem 1949-1950, 2516
      - Idem 1951-1952, 2517
    - Agenda van ingekomen en uitgegane telegrammen van en aan het ministerie van Buitenlandse Zaken, 1942.; 2518; 1 deel
    - Agenda's van ingekomen en uitgegane codetelegrammen, 1942-1946.; 2519-2521; 3 delen
      - 1942-1944, 2519
      - 1944-1945, 2520
      - 1945-1946, 2521
    - Agenda's van ingekomen en uitgegane cijfertelegrammen, 1943-1952.; 2522-2527; 6 delen
      - Ingekomen 1943-1944 tot aug., 2522
      - Idem 1944-1947 tot juli, 2523
      - Idem 1947-1950, 2524
      - Uitgegane 1943-1944 tot aug., 2525
      - Idem 1944-1947 tot febr., 2526
      - Idem 1947-1952, 2527
    - Agenda's van ingekomen en uitgegane stukken van het centraal archief, 1951.; 2528-2529; 1 pak en 1 deel
      - nr. 0001-07899, 2528
      - nr. 7900-11705, 2529; deel
    - Inhoudsopgave van stukken en dossiers van het archief van het gezantschap te Washington, 1940-1952; 2532; 1 stuk
  - PERSONEEL WERKZAAM AAN DE GEZANTSCHAPPEN, A.01
    - Stukken betreffende de intrekking en vaststelling van consulaire en diplomatieke reglementen voor het personeel, 1912-1940.; 2533; 1 omslag
    - Stukken betreffende de benoeming, de rechtspositie en het ontslag van de ambassadeur, de consul, de consul-generaal, de gezantschapsraad en de gevolgmachtigd minister, 1930-1955.; 2534-2545; 9 omslagen en 3 pakken
      - Beus, dr. J.G. de; gezantschapsraad, 1945-1947, 2534
        Openbaarheid beperkt tot 01-01-2023
      - Boissevain, G.W.; gezantschapsraad, 1943, 2535
      - Daubanton, mr. Ch.J.H.; gevolmachtigde minister, 1941-1949, 2536
        Openbaarheid beperkt tot 01-01-2025
      - Houten, dr. H.R.; gezantschapsraad, 1940-1945, 2537
        Openbaarheid beperkt tot 01-01-2021
      - Kleffens, mr. E.N. van; ambassadeur, 1947-1952, 2538; pak
        Openbaarheid beperkt tot 01-01-2028
      - Kleyn Molekamp, mr. B.; consul-generaal, 1930-1945, 2539
      - Loudon, mr. A.; ambassadeur, 1940-1951, 2540; pak
        Openbaarheid beperkt tot 01-01-2027
      - Mandele, dr. K.E. van der; consul, 1944-1953, 2541
        Openbaarheid beperkt tot 01-01-2029
      - Ravensloot, mr. L.G.N.M.; consul, 1946-1955, 2542
        Openbaarheid beperkt tot 01-01-2031
      - Rechteren Limpurg, graaf W.C. van; gezantschapsraad, 1937-1950, 2543
        Openbaarheid beperkt tot 01-01-2026
      - Reuchlin, O.; gezantschapsraad, 1943-1955, 2544; pak
      - Vredenburch, H.F.L.K. van; gezantschapsraad, 1942-1948, 2545
        Openbaarheid beperkt tot 01-01-2024
    - Stukken betreffende de organisatie van de werkzaamheden en het personeel van de Codekamer, 1941-1949.; 2546; 1 omslag
    - Stukken betreffende de behandeling van de uitlatingen van de Britse Ambassade over de loyaliteit van W. Adams als directeur van de Zuidslavische Shell maatschappij en de diplomatieke voorrechten als handelssecretaris, 1941-1951.; 2547; 1 omslag
    - Stukken betreffende de invoering van de functie luchtvaartattaché, 1942.; 2548; 1 omslag
    - Stukken betreffende de personeelsbezetting van de ambassade te Washington, 1942-1951.; 2549; 1 omslag
    - Stukken betreffende de uitbreiding van het personeelsbestand door het aannemen van arbeidscontractanten, 1944-1949.; 2550; 1 omslag
    - Stukken betreffende de te volgen gedragslijn door het personeel voor officiële mededelingen van verlovingen en huwelijken, 1946.; 2551; 1 omslag
    - Stukken betreffende de salariëring en representatiekosten van het personeel, 1946-1949.; 2552; 1 omslag
    - Stukken betreffende de personeelsbezetting van het bureau van de Militaire Attaché te Washington, 1946-1950.; 2553; 1 omslag
    - Stukken betreffende de deviezenrechtelijke positie van het personeel, 1946-1951.; 2554; 1 omslag
    - Circulaires van de directie Buitenlandse Dienst over diverse personeelsaangelegenheden, 1946-1952.; 2555; 1 omslag
    - Stukken betreffende de bezuinigingen en efficiencyverbeteringen op de consulaire posten en de vaststelling van verblijfsvergoedingen, 1946-1952.; 2556; 1 pak
    - Overzichten van bezettingen en mutaties van het personeel bij de consulaire en diplomatieke posten, 1948-1949.; 2557; 1 pak
    - Stukken betreffende de vakantieregeling voor de hulpkrachten, 1949-1951.; 2558; 1 omslag
    - Stukken betreffende het besluit tot ontslag van vrouwelijke hulpkrachten, gehuwd met niet-Nederlanders, 1951.; 2559; 1 omslag
  - GEBOUWEN, A.04
    - Stukken betreffende de aankoop en verbouw van de ambtswoning van de ambassadeur, 1944-1949.; 2560; 1 omslag
    - Stukken betreffende de verbouw van ambassadegebouwen, 1944-1951.; 2561; 1 omslag
    - Stukken betreffende het treffen van maatregelen voor de beveiliging en bewaking van het gebouw, 1946-1952.; 2562; 1 omslag
  - DIPLOMATIEKE IMMUNITEIT, A.06
    - Stukken betreffende de uitwisseling van Nederlandse en Duitse consulaire ambtenaren, 1940-1944.; 2563; 1 omslag
  - KABINET DER NEDERLANDSE REGERING, A.07
    - Verslagen over de werkzaamheden van het ministerie van Koloniën te Londen, met bijlagen, 1940-1942.; 2564; 1 omslag
    - Stukken betreffende de Nederlandse regering te Londen, 1940-1945.; 2565; 1 pak
    - Stukken betreffende de organisatie van en de berichtgeving over de bezoeken van ministers aan de Verenigde Staten, 1941-1952.; 2566-2571; 5 omslagen en 1 pak
      - Minister van Buitenlandse Zaken, mr. E.N. van Kleffens en de minister van Koloniën, C. Welter naar Nederlands-Indië en de Verenigde Staten, 1941, 2566
      - Minister van Koloniën, H.J. van Mook, 1941-1945, 2567; pak
      - Minister van Buitenlandse Zaken, E.N van Kleffens, 1942-1943, 2568
      - Minister van Handel, Nijverheid en Scheepvaart, P.A. Kerstens, 1942-1944, 2569
      - Minister van Oorlog, W.F. Schokking, 1949, 2570
      - Minister-president, W. Drees, 1951-1952, 2571
    - Stukken betreffende de advisering over de benoeming van leden van de Raad van Advies tot bijstand van de regering in Londen, 1942.; 2572; 1 omslag
    - Stukken betreffende de instelling en organisatie van de Accountantsdienst van Nederlands-Indië voor Amerika, 1942-1944.; 2573; 1 omslag
    - Stukken betreffende het bezoek van Jan de Groot (alias dr J.H. van Roijen) aan Washington, 1944-1945.; 3637; 1 omslag
    - Stukken betreffende de terugkeer van de Nederlandse regering naar Nederland en de ontvangen informatie over de val van het kabinet, 1945-1950.; 2574; 1 omslag
    - Stukken betreffende de reorganisatie van het ministerie van Buitenlandse Zaken, 1946-1951.; 2575; 1 omslag
    - Stukken betreffende de samenwerking met Indonesië, 1950.; 2576; 1 omslag
  - COMMUNICATIEVOORSCHRIFTEN, A.09
    - Stukken betreffende de voorschriften voor briefwisselingen, 1934-1951.; 2577; 1 omslag
    - Stukken betreffende de voorschriften voor het telegramverkeer, 1939-1951.; 2578; 1 omslag
    - Stukken betreffende de censuur voor telefoon- en telegramverkeer, 1941-1945.; 2579; 1 pak
    - Stukken betreffende de toepassing van het Rubriceringsvoorschrift 1949, 1949-1951.; 2580; 1 omslag
  - DIPLOMATIEKE CORPS TE 'S-GRAVENHAGE, TIJDELIJK TE LONDEN, A.10
    - Stukken betreffende de berichtgeving over het diplomatieke corps te 's Gravenhage en tijdelijk te Londen, 1925-1952.; 2581; 1 omslag
  - REGERING EN VERTEGENWOORDIGING CUBA, A.11
    - Stukken betreffende de oprichting van een diplomatieke vertegenwoordiging in Cuba, 1939-1944.; 2582; 1 omslag
    - Stukken betreffende de Nederlandse vertegenwoordiging bij de inauguratie van de Cubaanse presidenten Fulgencio Batista y Zaldivar en Ramon Grau San Martin, 1940-1944.; 2583; 1 omslag
      Met foto.
  - DIPLOMATIEK CORPS TE WASHINGTON, A.12
    - Stukken betreffende de verslaglegging van staatsbezoeken aan Washington, 1942-1951.; 2584; 1 omslag
    - Stukken betreffende de personeelsbezetting en mutaties van het Nederlands Informatiebureau te New York, 1948-1951.; 2585; 1 omslag
  - AMERIKAANSE BUITENLANDSE ZAKEN, A.13
    - Stukken betreffende de berichtgeving over de Amerikaanse diplomatieke dienst, 1938-1951.; 2586; 1 omslag
    - Stukken betreffende de berichtgeving over de Amerikaanse diplomatieke vertegenwoordiging in Suriname, 1940-1947.; 2587; 1 omslag
    - Stukken betreffende de berichtgeving over het Amerikaanse consulaat-generaal te Batavia, Indonesië, 1944-1949.; 2588; 1 omslag
  - DIPLOMATIEKE DIENST IN HET ALGEMEEN, A.14
    - Stukken betreffende de verheffing van het gezantschap te Washington tot ambassade, 1940-1942.; 2589; 1 omslag
    - Stukken betreffende M.J. van Schreven, consul-generaal van de Nederlandse ambassade te Rusland en later in Amerikaanse staatsdienst, 1940-1946.; 2590; 1 omslag
    - Stukken betreffende de berichtgeving over en de betrekkingen met diplomatieke vertegenwoordigingen in diverse landen, 1940-1952.; 2591-2605; 15 omslagen
      - Argentinië, 1941-1946, 2591
      - België, 1940-1946, 2592
      - Bulgarije, 1940-1949, 2593
      - Canada, 1942-1949, 2594
      - Duitsland, 1940-1945, 2595
      - Frankrijk, 1940-1946, 2596
      - Hongarije, 1941-1947, 2597
      - Italië, 1940-1946, 2598
      - Mexico, 1940-1949, 2599
      - Oostenrijk, 1945-1946, 2600
      - Pakistan, 1947-1948, 2601
      - Philippijnen, 1947-1948, 2602
      - Roemenië, 1941-1947, 2603
      - Siam, 1941-1952, 2604
      - Zweden, 1943-1945, 2605
    - Ingekomen brieven van L.P. Schols, kanselier aan het gezantschap te Lissabon, met klachten over de pro-Duitse houding bij het gezantschap, 1941-1946.; 2606; 1 omslag
    - Stukken betreffende het verblijf in de Verenigde Staten en het ontslag van dr. J.B. Hubrecht als buitengewoon gezant en gevolmachtigd minister, 1941-1950.; 2607; 1 omslag
    - Stukken betreffende de bescherming van de Nederlandse belangen in het Verre Oosten in verband met de oorlog met Japan, 1942.; 2608; 1 omslag
    - Stukken betreffende de bemiddeling bij de benoeming van F.W. Craandijk als buitengewoon gezant en gevolmachtigd minister te Caracas, Venezuela, 1942-1949.; 2609; 1 omslag
    - Stukken betreffende de overplaatsing van H. Bos als ambassaderaad te Chungking, China, 1943-1944.; 2610; 1 omslag
    - Stukken betreffende de wijzigingen van de diplomatieke en consulaire reglementen en het afnemen van examens voor de geschiktheid van kandidaten, 1943-1945.; 2611; 1 pak
    - Stukken betreffende de Nederlandse vertegenwoordiging in het consulair district Cuba, Haïti en de Dominicaanse Republiek, 1944-1950.; 2612; 1 omslag
    - Stukken betreffende de Nederlandse vertegenwoordiging bij het gezantschap te Tokyo, 1945-1946.; 2613; 1 omslag
    - Stukken betreffende de erkenning, in navolging van de Amerikaanse regering, van het Militair Comité te Haïti, 1945-1946.; 2614; 1 omslag
    - Stukken betreffende de Nederlandse vertegenwoordiging in Centraal- Amerika, 1946-1947.; 2615; 1 omslag
    - Stukken betreffende de wijzigingen van het Reglement van de Buitenlandse Dienst over de salarisherziening en bepalingen voor arbeidscontracten, 1946-1951.; 2616; 1 pak
    - Stukken betreffende de overgang van diplomatiek personeel van het ministerie van Economische Zaken naar het ministerie van Buitenlandse Zaken, 1950.; 2617; 1 omslag
    - Stukken betreffende het geven van opmerkingen op het rapport van de commissie voor de Verzoekschriften over het onderzoek naar de gedragingen van C. Baron van Breugel Douglas als ambassadeur te Moskou, 1950.; 2618; 1 omslag
    - Stukken betreffende het verstrekken van informatie aan de minister van Buitenlandse Zaken over de oprichting van de Indonesische ambassade te Washington, 1950.; 2619; 1 omslag
  - ARCHIEFAANGELEGENHEDEN, A.19
    - Stukken betreffende de reorganisaties van de registratuur en het archief, 1919-1951.; 2620; 1 pak
      Met inventarislijsten
    - Stukken betreffende de vernietiging en overdracht van archiefbescheiden aan het Algemeen Rijksarchief, 1949-1952.; 2621; 1 omslag
    - Stukken betreffende de beveiliging van archieven, 1950-1951.; 2622; 1 omslag
  - BENOEMING, BEVORDERING EN ONTSLAG VAN CONSULAIRE AMBTENAREN, B
    - Stukken betreffende de personeelsaangelegenheden van ambtenaren in het consulaire district Washington, 1912-1952.; 2623-2685; 50 omslagen en 13 pakken
      - Baltimore, 1935-1951 pak, 2623
      - Boston, 1941-1951 pak, 2624
      - Buffalo, 1938-1951, 2625
      - Charleston, 1941-1949, 2626
      - Chicago, algemeen, 1940-1951 pak, 2627
      - Idem, Burgh, A.P. van der en W. Miechielsen, 1934-1951, 2628
      - Idem, Mortel, J.B.V.M.J. van de, 1946-1952, 2629; pak
      - Idem, Noest, J.I., 1940-1944, 2630
      - Idem, Schuurmans, mr. J.A., 1941-1946, 2631
      - Cleveland, 1936-1951 pak, 2632
      - Colon (Panama), 1940-1952, 2633
      - Corpus Christi, 1944-1952, 2634
      - Dallas, 1948-1951, 2635
      - Denver, 1938-1951, 2636
      - Detroit, 1940-1951, 2637
      - Galveston, 1943-1951, 2638
      - Grand-Rapids, 1935-1951, 2639
      - Havanna (Cuba), 1940-1945, 2640
      - Honolulu, 1939-1951, 2641
      - Houston, 1943-1951, 2642
      - Jacksonville, 1943-1951, 2643
      - Kansas City, 1931-1951, 2644
      - Los Angeles, algemeen, 1949-1951, 2645
      - Idem, dr. Hartog, 1924-1948 pak, 2646
      - Manilla, 1945-1947, 2647
      - Mayaguez (Puerto Rico), 1918-1951, 2648
      - Miami, 1937-1951 pak, 2649
      - Minneapolis, 1935-1951, 2650
      - Mobile, 1934-1951, 2651
      - Nassau (Bahama's), 1944-1948, 2652
      - New Orleans, algemeen, 1940-1951 pak, 2653
      - Idem, Bos, H., 1941-1948 pak, 2654
      - Idem, Schuurman, J.A., 1942-1944, 2655
      - Idem, Terkuhle, A., 1940-1951, 2656
      - New York, algemeen, 1940-1951, 2657
      - Idem, Crommelin, H, consul, 1944-1951, 2658
      - Idem, Furnée, A., consul, 1936-1944, 2659
      - Idem, Swinderen, G.R.C. van, consul, 1943-1948, 2660
      - Idem, Teixera de Mattos, E.V., consul, 1940-1951, 2661
      - Idem, Cnoop Koopmans, W., consul-generaal, 1947-1951, 2662
      - Idem, Elink Schuurman, T., consul-generaal, 1942-1945, 2663
      - Idem, Gastmann, L.A., consul-generaal, 1941-1944, 2664
      - Idem, Schuurman, J.A., consul-generaal, 1939-1942, 2665
      - Idem, Scheurs, H.J., kanselier, 1946-1952, 2666
      - Newport News, 1912-1952, 2667
      - Norfolk, 1940-1951 pak, 2668
      - Panama, 1944-1950, 2669
      - Paterson, 1940-1949, 2670
      - Philadelphia, 1943-1950 pak, 2671
      - Pittsburg, 1943-1952, 2672
      - Port Arthur, 1929-1951, 2673
      - Portland, 1940-1951, 2674
      - San Francisco, algemeen, 1940-1951 pak, 2675
      - Idem, Rijckevorsel, L.E. van, consul, 1941-1945, 2676
      - Idem, Steenbergen, J, consul, 1942-1956, 2677
      - Idem, Montijn, W.P., consul-generaal, 1940-1943, 2678
      - Idem, Woerden, F.A., van, consul-generaal, 1945-1951, 2679
      - Idem, Savannah, consul-generaal, 1941-1947, 2680
      - Seattle, 1924-1951 pak, 2681
      - St. Louis, 1939-1949, 2682
      - St. Thomas (Maagdeneilanden), 1935-1951, 2683
      - Tampa, 1941-1950, 2684
      - Washington, 1942-1950, 2685
    - Stukken betreffende het verstrekken van inlichtingen over de betrouwbaarheid van de consulaire ambtenaren met betrekking tot hun Duitse sympathieën, 1941.; 2686; 1 omslag
    - Reisverslag van het bezoek van de gezantschapsattaché T.T. Valck Lucassen aan de consulaten en vice-consulaten in het zuidelijke deel van de Verenigde Staten, 1942.; 2687; 1 omslag
    - Stukken betreffende de waarneming van Nederlandse belangen in Frans Guyana door de Amerikaanse consul te Cayenne, 1942-1945.; 2688; 1 omslag
    - Stukken betreffende de vaststelling van de consulaire indeling en bevoegdheden van de districten, 1942-1947.; 2689; 1 omslag
    - Stukken betreffende de te volgen gedragslijn bij het verlenen van steun door diplomatieke en consulaire ambtenaren aan familieleden van dienstweigeraars, 1943.; 2690; 1 omslag
    - Stukken betreffende de vaststelling van het ressort van de Bahama eilanden, 1943-1945.; 2691; 1 omslag
    - Stukken betreffende de vertegenwoordiging van de Nederlandse belangen na de bevrijding van Shanghai, China, 1945.; 2692; 1 omslag
  - CONSULAIRE INSTRUCTIES EN WERKZAAMHEDEN, C
    - Opgaven van consuls en vice-consuls, behorend tot het consulair district van Washington, over de laatste wilsbeschikkingen en testamenten en over het behoud van het Nederlanderschap, 1919-1952.; 2693; 1 pak
    - Circulaires van het ministerie van Buitenlandse Zaken, 1923-1946.; 2694; 1 omslag
    - Stukken betreffende het Consulair Reglement 1935, 1928-1942.; 2695; 1 omslag
    - Stukken betreffende de consulaire bevoegdheden ontleend aan de Consulaire wet, 1928-1950.; 2696; 1 omslag
    - Economische verslagen van consuls en vice-consuls, behorend tot het consulair district van Washington, 1936-1944.; 2697; 1 pak
    - Stukken betreffende de regeling voor het opmaken en de vaststelling van het tarief van notariële akten en de herziening van de wet op de Kanselarijrechten, 1940-1949.; 2698; 1 pak
    - Stukken betreffende de commissieloonregeling voor honoraire consuls voor werkzaamheden ten behoeve van Nederlandse oorlog- en koopvaardijschepen, 1942-1945.; 2699; 1 omslag